【裁判字號】    97,易,1624
【裁判日期】    971015
【裁判案由】    竊盜
【裁判全文】
臺灣士林地方法院刑事判決              97年度易字第1624號
公  訴  人  臺灣士林地方法院檢察署檢察官
被      告  乙○○
上列被告因竊盜案件，經檢察官提起公訴（97年度偵字第10894號）
，被告於準備程序就被訴事實為有罪之陳述，本院當庭裁定依簡
式審判程序審理，並判決如下：
    主  文
乙○○犯竊盜罪，累犯，處有期徒刑肆月，又犯竊盜罪，累犯，
處有期徒刑肆月，又犯竊盜罪，累犯，處有期徒刑肆月，又犯竊
盜罪，累犯，處有期徒刑肆月。應執行有期徒刑拾月。
    事  實
一、乙○○曾因竊盜案件，經本院於民國94年9 月20日以94年度
    易字第718 號判決判處有期徒刑8 月確定，甫於95年4 月12
    日執行完畢。猶不知悔改，復意圖為自己不法之所有，分別
    於97年8 月1 日凌晨6 時36分、同年月10日16時6 分、同年
    月16日16時10分、同年月18日16時34分，在甲○○所經營之
    臺北巿內湖區○○路2 號「統一超商」內，各竊取甲○○所
    有金門高梁酒58度0.6 公升1 瓶價值新臺幣（下同）500 元
    、八八坑道42度0.3 公升高梁酒1 瓶價值220 元、金門特級
    高梁酒300 毫升1 瓶價值300 元、八八坑道42度0.3 公升高
    梁酒1 瓶價值220 元等物品。嗣於97年8 月18日16時34分竊
    取上開酒類商品得手後，為甲○○發覺報警查獲，並扣得八
    八坑道42度0.3 公升高梁酒1 瓶。
二、案經甲○○訴由臺北巿政府警察局內湖分局報告臺灣士林地
    方法院檢察署檢察官偵查起訴。
    理  由
一、本件被告所犯非死刑、無期徒刑或最輕本刑有期徒刑3 年以
    上之罪，亦非高等法院管轄第一審案件，且於準備程序進行
    中，被告先就被訴事實為有罪之陳述，經告知被告簡式審判
    程式之旨，並聽取檢察官、被告之意見後，本院當庭裁定進
    行簡式審判程式，是本件之證據調查，依刑事訴訟法第273
    條之2 規定，不受同法第159 條第1 項、第161 條之2、 第
    161 條之3 、第163 條之1 及第164 條至第170 條規定之限
    制，合先敘明。
二、上揭犯罪事實，業據被告乙○○於警詢、檢察官偵查中及本
    院審理時坦承不諱，核與證人即被害人甲○○於警詢中所證
    述之失竊情節相符，並有扣押物品目錄表、贓物認領保管單
    、現場監視錄影翻拍相片附於偵查卷可稽，事證明確，被告
    犯行堪予認定。
三、核被告乙○○所為，係犯刑法第320 條第1 項之竊盜罪，上
    開4次犯行，時間不同、犯意各別，應分論併罰。又被告有
    事實欄所載前案犯罪科刑並執行完畢之情形，有臺灣高等法
    院被告前案紀錄表1 份在卷可查，其受有期徒刑執行完畢後
    ，5 年內故意再犯有期徒刑以上之本罪，為累犯，應依刑法
    第47條第1 項之規定加重其刑。爰審酌被告已有多次竊盜前
    科，且其正值壯年，理應奮發向上，只因離婚又無工作，即
    又多次竊取商家之酒飲用，惟犯罪後均能坦承犯行，態度尚
    稱良好，並其犯罪動機、目的、所生損害、家庭狀況等一切
    情狀，分別量處如主文所示之刑，並定其應執行刑，以示儆
    懲。公訴人雖求處各量處有期徒刑7 月，並訂應執行刑1 年
    6 月，本院審酌被告每次均係至超商順手牽羊竊取高粱酒1
    瓶，情節尚非重大，及審酌上情後，認公訴人求刑稍屬過重
    ，附此敘明。
四、檢察官雖以被告前有多次竊盜犯行，又犯本件多次竊盜犯行
    ，顯有犯罪習慣，聲請依竊盜犯贓物犯保安處分條例第3 條
    第1 項之規定諭知刑前強制工作，以資矯治。惟按保安處分
    係針對受處分人將來之危險性所為之處置，以達教化、治療
    之目的，為刑罰之補充制度，況我國現行刑法採行刑罰與保
    安處分雙軌制，係在維持行為責任之刑罰原則下，為協助行
    為人再社會化之功能，以及改善行為人潛在之危險性格，期
    能達成根治犯罪原因、預防犯罪之特別目的，是保安處分中
    之強制工作，旨在對嚴重職業性犯罪及欠缺正確工作觀念或
    無正常工作因而犯罪者，強制其從事勞動，學習一技之長及
    正確之謀生觀念，使其日後重返社會，能適應社會生活。次
    按竊盜犯贓物犯保安處分條例第3 條第1 項規定：「18歲以
    上之竊盜犯、贓物犯，有左列情形之一者，「得」於刑之執
    行前，令入勞動場所強制工作：一、有犯罪習慣者。二、以
    犯竊盜罪或贓物罪為常業者」，授權法院「得」依具體情狀
    決定是否令有竊盜、贓物犯罪習慣及以犯竊盜罪、贓物罪為
    常業之被告入勞動場所強制工作，而非「必」宣告之，即係
    本於保安處分應受比例原則之規範，使保安處分之宣告，與
    行為人所為行為之嚴重性、行為人所表現之危險性及對於行
    為人未來行為之期待性相當之意旨而制定，而由法院視行為
    人之危險性格，決定應否令入勞動處所強制工作，以達預防
    之目的（最高法院91年度臺上字第4625號判決意旨可資參照
    ）。查本件被告固有本件4 次之竊盜犯行，惟其犯罪情節係
    至超商順手牽羊竊取高粱酒1 瓶，情節尚非重大，且犯罪後
    亦坦承犯行不諱，尚知悔悟，是依比例原則，綜核其所表現
    之危險性及對其未來之期待性等情以觀，本院因認宣告如主
    文所示之刑，與被告犯行之處罰已屬相當，並足收儆懲之效
    ，尚無另宣告於刑前強制工作以預防矯治其社會危險性之必
    要，爰不併為被告於刑之執行前令入勞動場所強制工作之諭
    知，附此敘明。
據上論斷，應依刑事訴訟法第273 條之1 第1 項、第299 條第1
項前段，刑法第320 條第1 項、第47條第1 項、第51條第5 款，
刑法施行法第1 條之1 ，判決如主文。
本案經檢察官翁偉倫到庭執行職務。
中    華    民    國    97    年    10    月    15    日
                  刑事第一庭法  官  賴邦元
以上正本證明與原本無異。
如不服本判決，應於收受送達後10日內向本院提出上訴書狀，其
未敘述上訴理由者，應於上訴期間屆滿後20日內向本院補提理由
書狀（均須按他造當事人之人數附繕本）。
                            書記官  游育慈
中    華    民    國    97    年    10    月    15    日
附錄本案論罪科刑依據法條全文
中華民國刑法第320 條
意圖為自己或第三人不法之所有，而竊取他人之動產者，為竊盜
罪，處5 年以下有期徒刑、拘役或5 百元以下罰金。
意圖為自己或第三人不法之利益，而竊佔他人之不動產者，依前
項之規定處斷。
前二項之未遂犯罰之。


司法院資訊處製作；財團法人民間司法改革基金會備份。
